臺灣苗栗地方法院刑事裁定
111年度聲字第721號
聲  請  人  臺灣苗栗地方檢察署檢察官
受  刑  人  梁嘉庭


                    （現於法務部○○○○○○○○○○○執行中）
上列聲請人因受刑人數罪併罰有二裁判以上，聲請定其應執行之
刑（111年度執聲戊字第473號），本院裁定如下：
    主  文
梁嘉庭所犯如附表所示各罪，所處如附表所示之刑，應執行有期
徒刑陸年拾月。
    理  由
一、聲請意旨略以：受刑人梁嘉庭因犯如附表所示各罪，先後經
    判決確定如附表，應依刑法第53條及第51條第5款，定其應
    執行之刑，爰依刑事訴訟法第477條第1項聲請裁定等語。
二、按數罪併罰，有2裁判以上者，依刑法第51條規定，定其應
    執行刑，刑法第53條定有明文。又刑事訴訟法第477條第1項
    規定，數罪併罰應定其應執行之刑者，由該案犯罪事實最後
    判決之法院檢察官聲請該法院裁定之（最高法院98年度台非
    字第22號判決意旨參照）。而所謂「該案犯罪事實最後判決
    之法院」，此最後判決之法院，以判決時為準，不問其判決
    確定之先後（最高法院102年度台抗字第806號裁定參照）。
    查本件聲請所涉之犯罪事實，最後判決者為附表編號4部分
    ，從而為該判決之本院，即為犯罪事實最後判決之法院，本
    院就本件聲請自有管轄權。
三、按定應執行刑，不僅攸關國家刑罰權之行使，於受刑人之權
    益亦有重大影響，除顯無必要或有急迫情形外，法院於裁定
    前，允宜予受刑人以言詞、書面或其他適當方式陳述意見之
    機會，程序保障更加周全（最高法院110年度台上大字第489
    號裁定意旨參照）。
四、查本件受刑人梁嘉庭犯如附表所示各罪，經法院判處如附表
    所示之刑，均為不得易科罰金之罪，並已分別確定在案，茲
    聲請人聲請定其應執行之刑，揆諸首揭規定，本院審核認聲
    請為正當。爰審酌受刑人所犯如附表所示各罪之犯罪態樣（
    附表1、3為竊盜罪、附表2、4為詐欺罪）、時間間隔密接（
    109年6月間至110年1月間）、侵犯法益均不同，並考量各該
    罪合併後之不法內涵、罪責原則及合併刑罰所生之效果等情
    狀，暨受刑人對本案之意見（經本院函詢受刑人對本案之意
    見，惟受刑人迄今尚無回覆意見，有本院111年8月29日苗院
    雅刑桂111聲721字第23617號函、送達證書附卷可考），定
    其應執行之刑如主文所示。
五、依刑事訴訟法第477條第1項，刑法第53條、第51條第5款，
    裁定如主文。
中　　華　　民　　國　　111 　年　　9 　　月　　28　　日
　　　　　　　　　刑事第二庭  法　官  　陳雅菡 
以上正本證明與原本無異。
如不服本裁定，應於裁定送達後5日內向本院提出抗告狀。
                              書記官    張佑慈
中　　華　　民　　國　　111 　年　　9 　　月　　28　　日
【附表】
編號  1 2 3 4 罪名  攜帶兇器踰越牆垣侵入住宅竊盜罪 詐欺取財罪 加重竊盜罪 加重詐欺取財罪 宣告刑  有期徒刑10月 有期徒刑1年2月 有期徒刑7月，共7罪 有期徒刑8月，共7罪 有期徒刑9月 應執行有期徒刑4年 有期徒刑1年4月，共7罪 有期徒刑1年3月，共3罪 有期徒刑1年2月，共3罪 有期徒刑8月 應執行有期徒刑2年6月 犯罪日期  110年1月21日 109年7月16日 109年9月20日 109年9月21日 109年10月2日 109年11月11日 109年12月2日 109年12月3日 109年12月4日 109年10月2日 109年10月27日 109年9月27日 110年1月4日 109年12月25日 110年1月2日 110年1月10日 109年11月3日 109年6月10日至109年6月11日 109年6月14日至109年6月15日 109年6月12日至109年6月15日 109年6月13日至109年6月15日 109年6月13日至109年6月15日 109年6月12日至109年6月15日 109年6月10日至109年6月16日 109年6月13日至109年6月15日 109年6月12日至109年6月15日 109年6月16日 109年6月12日至109年6月15日 109年6月15日 109年6月16日 109年6月15日至109年6月16日 偵查機關 年度案號  苗栗地檢署110年度偵字第824號 新竹地檢署110年度偵緝字第345號 苗栗地檢署110年度偵字第1773號、第2199號、第2263號、第2264號、第2265號、第2266號、第2267號、第2268號、第2269號、第2270號、第2598號、第2599號 苗栗地檢署109年度偵字第3797號、110年度偵字第3174號、第3175號、第3176號、第5509號、第5511號、110年度偵緝字第61號、第62號、第63號、第67號 最後事實審 法院 臺灣苗栗地方法院 臺灣新竹地方法院 臺灣苗栗地方法院 臺灣苗栗地方法院  案號 110年度易字第135號 110年度易字第593號 110年度訴字第342號 110年度訴字第470號  判決日期 110年5月25日 110年9月23日 110年9月24日 111年4月21日 確定判決 法院 臺灣苗栗地方法院 臺灣新竹地方法院 臺灣苗栗地方法院 臺灣苗栗地方法院  案號 110年度易字第135號 110年度易字第593號 110年度訴字第342號 110年度訴字第470號  判決確定日期 110年6月23日 110年9月23日 （協商判決） 110年12月22日 111年5月23日 是否為得易科罰金之案件  不得易科罰金、不得易服社會勞動 不得易科罰金、不得易服社會勞動 不得易科罰金、不得易服社會勞動 不得易科罰金、不得易服社會勞動 備註  苗栗地檢署110年度執字第1476號 新竹地檢署110年度執字第4345號（苗栗地檢署110年度執助字第662號） 苗栗地檢署111年度執字第203號 苗栗地檢署111年度執字第1686號